Handschriften (Urkundensammlungen und Kopiare, Kanzleibücher, historiographische, personengeschichtliche und heraldische Quellen): Personengeschichtliche und heraldische Quellen
Hessisches Staatsarchiv Darmstadt Hessisches Staatsarchiv Darmstadt Postanschrift: Hessisches Staatsarchiv Darmstadt Haus der Geschichte Karolinenplatz 3 64289 Darmstadt Besuchsadresse: Hessisches Staatsarchiv Darmstadt Haus der Geschichte Karolinenplatz 3 64289 Darmstadt
- Handschriften (Urkundensammlungen und Kopiare, Kanzleibücher, historiographische, personengeschichtliche und heraldische Quellen): Personengeschichtliche und heraldische Quellen, ab 1248 - 1980; C 1 D; 6 m (ca. 100 Bände)
  - 1 Personengeschichtliche und heraldische Quellen
    - MAINZ, ERZSTIFT: Zusammenstellung von Grabinschriften aus Denkmälern und Epitaphien im Bereich der Diözese Mainz, verfasst 1611 von dem Mainzer DomvikarGeorg Helwich, abgeschrieben 1645 von Johann Karl v. und zu Franckenstein, betreffend Kirchen zu Gau-]Algesheim, Aschaffenburg, Aulenhausen, Bechtolsheim, Bingen, Bleidenstadt, Bodenheim, Dexheim, Dirmstein, Kloster Disibodenberg, Kloster Eberbach, Ebernburg, Eltville, Erbach im Rheingau, Erbenheim, Finthen, Flonheim, Frauenstein, Gabsheim, Geisenheim, Gernsheim, Gottesthal, Groß-Winternheim, Guntersblum, Hallgarten, Hanau, Hattenheim, Höchst am Main, Idstein, Johannisberg, Kiedrich, Klarenthal, Kreuznach, Limburg an der Lahn, Lorch, Lörzweiler, Lorsch, Marienthal, Mittelheim, Mommenheim, Nieder-Olm, Nieder-Saulheim, Nierstein, Ober-Ingelheim, Gau-]Odernheim, Oestrich, Oppenheim, Osthofen, Partenheim, Pfaffen-Schwabenheim u.a., (1611), 1645-[18. Jahrhundert]; 64; Sachakte; Zum Jungen; v. Bellersheim; Ortsregister (Bl. 1v und 4-4v); Papierlibell, 2°, moderner Pappeinband mit Stoffrücken, 136 Bl. (Or. im Bischöflichen Priesterseminar Mainz, Sammlung Hertel-Schunck)
      Mainz:Erzstift
      Franckenstein, Johann Karl v. und zu
      Aulenhausen
      Bechtolsheim
      Bingen
      Bleidenbach
      Bodenheim
      Dexheim
      Dirmstein
      Disibodenberg
      Eberbach
      Ebernburg
      Eltville
      Erbach im Rheingau
      Erbenheim
      Finthen
      Flonheim
      Frauenstein
      Gabsheim
      Geisenheim
      Gernsheim
      Gottesthal
      Groß-Winternheim
      Guntersblum
      Hallgarten
      Hanau
      Hattenheim
      Höchst am Main
      Idstein
      Johannisberg
      Kiedrich
      Klarenthal
      Kreuznach
      Limburg an der Lahn
      Lorch
      Lörzweiler
      Marienthal
      Mittelheim
      Mommenheim
      Nieder-Olm
      Nieder-Saulheim
      Nierstein
      Gau-Odernheim
      Oestrich
      Oppenheim
      Osthofen
      Partenheim
      Pfaffen-Schwabenheim
      Rauenthal
      Rödgen
      Rüdesheim
      Ruppertsberg
      Sarmsheim
      Schierstein
      Sörgenloch
      Speyer
      Staudernheim
      Steinheim am Main
      tiefenthal
      Waldböckelheim
      Wallhausen
      Walluff
      Weilbach
      Wiesbaden
      Winkel
      Worms
    - REICHARTSHAUSEN: Seelbuch der Pfarrkirche zu Reichartshausen, angelegt um 1500, fortgeführt bis 1566, [1500]-1566; 45; Sachakte; Landschad v. Steinach, Hft.(?); ev. Stift St. Peter, Wimpfen; Verzeichnisse der dem Pfarrer zu Reichartshausen zustehenden Gülten und Zehntrechte (Bl. 28 ff.); Abschrift eines Vergleichs zwischen dem Stift St Peter zu Wimpfen im Tal und Pfarrer Wiprecht Seitz zu Reichartshausen von 1502, vermittelt von Ritter Hans Landschad zu Steinach als Dorfherrn (Bl. 41 f.); Bestimmungen über die Abhaltung der Synoden, über Zehnten, die Kornmühle und Baumpflanzungen (Bl. 42 ff.); Papierlibell, 4°, Holzdeckel mit Lederüberzug (Blindprägung, stark beschädigt), Schließen abgerissen, als Bund für den Einband Fragmente einer Handschrift des frühen 14. Jahrhunderts, 45 Bl.
      Reichartshausen
      Landschad, Hans, Ritter
      Steinach
    - MAINZ, STIFT ST. STEPHAN: Verzeichnis der in das Stift St. Stephan in Mainz eingetretenen und ausgeschiedenen Prälaten und sonstigen Stiftspersonen für die Zeit ab 1088 bis 1689, angelegt durch den Stiftsarchivar 1690, ergänzt bis 1709, 1690-1709; 6; Sachakte; Stift St. Stephan, Mainz; Bodmann-Habel Nr. 1745; Papierlibell, Schmal-2°, moderner Pappumschlag, 17 Bl.
      Mainz, Stift St. Stephan
    - DARMSTADT, STADT: Verzeichnis der Kommunikanten an der großherzoglich-hessischen Hofkirche zu Darmstadt für die Jahre 1823 bis 1867, 1823-1867; 12; Sachakte; Hessen, Großherzogtum; Papierlibell, Schmal-2°, fester Pappeinband mit Lederrücken und Lederecken, 137 Bl.
    - BALKHAUSEN: Fremdenbuch des Forsthauses auf dem Felsberg (zu Balkhausen) für die Jahre 1835 bis 1852 und 1888, beginnend mit Eintragungen des großherzoglich-hessischen Hofes, 1835-1888; 17; Sachakte; Forsthaus Felsberg; Papierlibell, 2°, fester Pappeinband mit Lederrücken und Lederecken (beschädigt), 100 Bl.
      Balkhausen
    - ZUM JUNGEN, FAMILIE: Stammbuch des Johann Maximilian zum Jungen, angelegt 1619 und 1620, mit Eintragungen von Kommilitonen an der Universität Bourges, 1619-1620; 85; Sachakte; Zum Jungen; Jakob Karl Truchseß v. Waldburg (Bl. 44, mit Wappen); Georg Christoph v. Heisenstein (Bl. 48, mit Wappen); Johann Reinhard Hund v. Saulheim (Bl. 49, mit Wappen); Johann Joachim v. Wartensleben (Bl. 55); Melchior v. Bottfeld (Bl. 56, mit Wappen); Otto Mordian v. Malsburg (Bl.57); Friedrich v. Homburg (Bl.57v); Friedrich der Jüngere v. Gilsa (Bl. 65, mit Wappen); Christoph Frieß (Bl. 69, mit Frauenporträt); Johann Schweikhard Hueber von Speyer (Bl. 70, mit Frauenporträt); Heinrich v. Schwinitz (Bl. 71); Werner Philipp v. Muckental (Bl. 76, mit Frauenporträt); Florenz Zinsel (Bl. 191); Papierlibell, 8° (etwas verkleinert, Querformat), fester Pappeinband mit Lederüberzug und Goldprägung, Schließen abgerissen, 113 Bl., die Wappen und Porträts (jeweils in aufwendiger Kleidertracht) koloriert
      Zum Jungen, Johann Maximilian
      Burges
      Truchseß v. Waldburg, Jakob Karl
      Heisenstein, Georg Christoph v.
      Hund v. Saulheim, Johann Reinhard
      Wartensleben, Johann Joachim v.
      Bottfeld, Melchior v.
      Malsburg, Otto Mordian v.
      Homburg, Friedrich v.
      Gilsa, Friedrich d. J. v.
      Frieß, Christoph
      Schwinitz, Heinrich v.
      Muckental, Werner Philipp v.
      Zinsel, Florenz
    - MAINZ, ERZSTIFT: Auszüge aus Mainzer Seelbüchern, zusammengestellt von Franz Joseph Bodmann, [um 1800]; 28; Sachakte; F.-J. Bodmann Nr. 1650; Martyrologium Rabani des elften und zwölften Jahrhunderts (Bl. 1 ff.); Memologium des Stifts Mariengreden aus dem elften Jahrhundert (Bl. 5v ff.); Nekrologiums des Domstifts aus dem zwölften Jahrhundert (Bl. 8 ff.); Papierlibell, 4°, moderner Pappumschlag, 10 Bl.
      Mainz, Erzstift
      Mainz, Stift Mariengreden
      Mariengreden:Mainz Stift Mariengreden
    - HESSEN-LANDGRAFSCHAFT: Stammbuch des Johann Christoph Kugler aus Linz in Oberösterreich, ab 1626 Gräflich-Zinzendorffischer Hofmeister in Karlsbach, ab 1631 Gräflich-Ortenburgischer Gesandter auf dem Bayerischen Landtag zu Landshut, zuletzt Rat und Rentmeister der Landgrafen v. Hessen-Darmstadt in Schmalkalden; geführt in den Jahren 1613 bis 1638, mit zahlreichen farbigen Wappendarstellungen, Miniaturen und Federzeichnungen, mit Eintragungen aus Linz ab 1613, aus Tübingen ab 1618, aus Nürnberg 1622, Regensburg ab 1622, Niederhausen (bei Landau an der Isar) 1624, Beuerbach (bei Landsberg am Lech) ab 1624, Karlsbach ab 1626, Wien ab 1627, Ortenburg (in Bayern) ab 1629, Gießen ab 1634, Marburg 1636 und Schmalkalden ab 1636. Unter den Eintragenden zahlreiche Mitglieder des Hoch- und Niederadels sowie angesehene Bürgergeschlechter, u. a. Graf Albrecht v. Nassau, Graf Konrad Ludwig v. Solms, Christoph Freiherr v. Eck, Joachim Ulrich v. Slawata, ein Freiherr v. Teuffenbach, Grafen v. Zinzendorff, Bronchorst und Hoya, Freiherren v. Ketteler, Dietrichstein, Starhemberg, Ungad, Preunfeld. Außer zahlreichen kolorierten allegorischen Darstellungen, 1613-1638; 94; Sachakte; Abbildung eines Kriegszeltes (Bl. 44v); Abbildung eines Lautenspielers (Bl. 70); Abbildung einer Schlittenfahrt (Bl. 65); Abbildung einer Schützenszene (Bl. 109); Farbige Wiedergabe eines Wappens des Eck, Christian v. 1616 (Bl. 5); Farbige Wiedergabe eines Wappens des Teuffenbach, Johann Friedrich v. zu Regensburg 1632 (Bl. 8); Farbige Wiedergabe eines Wappens des Jörger, Achaz 1627 (Bl. 11); Farbige Wiedergabe eines Wappens der Hohenfels, Sidonia v., geb. v. Zinzendorff (Bl. 14); Farbige Wiedergabe eines Wappens des Kunig gen. v. Mohr, Franz Peter (Bl. 15); Farbige Wiedergabe eines Wappens des Ungnad, David zu Regensburg (Bl. 19); Farbige Wiedergabe eines Wappens des Starhemberg, Kaspar Freiherrn v. (Bl. 21); Farbige Wiedergabe eines Wappens des Starzer v. Starzing Michael zu Regensburg 1633 (Bl. 24); Farbige Wiedergabe eines Wappens des Saurau, Wolfgang Bartholomeus Freiherrn v. zu Linz 1617 (Bl. 28); Farbige Wiedergabe eines Wappens des Hollenburg, Dietrich Freiherr v., Kärnten, Erbschenken 1622 (Bl. 30); Farbige Wiedergabe eines Wappens des Polheim, Sigmund Rudolf Freiherrn v. 1616 (Bl. 33); Farbige Wiedergabe eines Wappens des Praunfels, Siegfried in Neuhaus, zu Tübingen 1618 (Bl. 37); Farbige Wiedergabe eines Wappens des Seeberger, Christoph 1622 (Bl. 39); Farbige Wiedergabe eines Wappens des Wolff v. Todenwarth, Christian Marsilius (Bl. 44); Farbige Wiedergabe eines Wappen des Seeberger v. Edlach, Hans Karl zu Regensburg 1631 (Bl. 45); Farbige Wiedergabe eines Wappens des Bassenheimer v. Bassenheim, Elias zu Regensburg (Bl. 46); Farbige Wiedergabe eines Wappen des Gall, Johannes in Gallenhofen (Bl. 47); Farbige Wiedergabe eines Wappens des Händl, Wolfgang Heinrich von Rämingdorf 1620 (Bl. 49); Farbige Wiedergabe eines Wappens des Perger, Johann Gottfried zu Tübingen (Bl. 51); Farbige Wiedergabe eines Wappens des Unmühl, Friedrich v. zu Tübingen 1619 (Bl. 52); Farbige Wiedergabe eines Wappens des Teuffenbach, Hans Christoph v. 1633 (Bl. 56); Farbige Wiedergabe eines Wappens des Herfried zum Bettenhof, Magnus 1627 (Bl. 57); Farbige Wiedergabe eines Wappens des Kurzlew, Ernerlich von Meiselberg 1627 (Bl. 68); Farbige Wiedergabe eines Wappens des Engl, Wolfgang Albrecht von Wagram 1618 (Bl. 60); Farbige Wiedergabe eines Wappens des Speidl v. Vattersdorf, Wolfgang aus Steyr (Bl. 61); Farbige Wiedergabe eines Wappens des Thumbperg, Sigmund v. zu Klebstein (Bl. 62); Farbige Wiedergabe eines Wappens des Krone, Johann von Regensburg 1633 (Bl. 65); Farbige Wiedergabe eines Wappens des Hohenkircher, Hieronymus 1626 (Bl.72); Farbige Wiedergabe eines Wappens des Scherer, Anton, gräflichem Stallmeister zu Ortenburg 1630 (Bl. 79); Farbige Wiedergabe eines Wappens des Vogelsänger, Max zu Karlsbach (Bl. 80); Farbige Wiedergabe eines Wappens des Stettner, Hans Ernerich zu Regensburg 1632 (Bl. 82); Farbige Wiedergabe eines Wappens des Kleinhans, Christoph in Ybbs, 1628 (Bl. 84); Farbige Wiedergabe eines Wappens des Gall, Siegfried zu Regensburg 1632 (Bl. 87); Farbige Wiedergabe eines Wappens des Rayger Wilhelm 1617 (Bl. 90); Farbige Wiedergabe eines Wappens des Fuchs, Georg, fürstlich-Lichtenstein, Fürst v.ischem Rat 1614 (Bl. 93); Farbige Wiedergabe eines Wappens des Pirckmair, Georg zu Tübingen 1618 (Bl. 95); Farbige Wiedergabe eines Wappens des Fenzlan, Georg Achaz zu Tübingen 1620 (Bl. 97); Farbige Wiedergabe eines Wappens des Labius, Ferdinand von Augsburg 1620 (Bl. 99); Farbige Wiedergabe eines Wappens des Zöbel, Mattheus in Tübingen 1618 (Bl. 101); Farbige Wiedergabe eines Wappens des Wolff, Johann von Heilbronn 1619 (Bl. 107); Farbige Wiedergabe eines Wappens des Fischer, Theodor von Heilbronn 1619 (Bl.111); Farbige Wiedergabe eines Wappens des Eggebrecht, Nikolaus von Wismar 1618 (Bl. 113); Farbige Wiedergabe eines Wappens des Schott, Hans Jakob in Tübingen 1618 (Bl. 113v); Farbige Wiedergabe eines Wappens des Rosenberger, Hans Markward zu Rosenegg 1622 (Bl. 116); Farbige Wiedergabe eines Wappens des Memminger, Paulus zu Regensburg (Bl. 118); Farbige Wiedergabe eines Wappens des Limpacher, Gottfried zu Memmingen 1617 (Bl. 120); Farbige Wiedergabe eines Wappens des Stubenfoll, Adam in Steinhof zu Linz 1617 (Bl. 123); Farbige Wiedergabe eines Wappens des Wagner, Johann Wolfgang zu Regensburg (Bl. 125); Farbige Wiedergabe eines Wappens des Venediger, Alban, Dr., Syndikus der Stadt Linz 1615 (Bl. 127); Farbige Wiedergabe eines Wappens des Schreiber, Blasius von Wien zu Linz 1617 (Bl. 129); Farbige Wiedergabe eines Wappens des Schwarz, Abraham, oberösterreichischem Vogt zu Linz 1616 (Bl. 133) u. a.; Papierlibell, 8° (Querformat), fester Pappeinband mit Lederüberzug 140 Bl.
      Hessen-Darmstadt
      Kugler, Johann Christoph
      Linz
      Karlsbach
      Landshut
      Schmalkalden
      Hessen-Darmstadt:Landgraf
      Regensburg
      Niederhausen (bei Landau an der Isar)
      Beuerbach (bei Landsberg am Lech)
      Wien
      Ortenburg
      Nassau, Albrecht Graf v.
      Solms, Konrad Ludwig Graf v.
      Eck, Christoph Freiherr v.
      Slawata, Joachim Ulrich v.
      Teuffenbach, (NN.) Freiherr v.
      Zinzendorf, (NN.) Graf v.
      Bronchorst, (NN.) Graf v.
      Hoya, (NN.) Graf v.
      Ketteler, (NN.) Freiherr v.
      Dietrichstein, (NN.) Freiherr v.
      Starhemberg (NN.), Freiherr v.
      Ungnad, (NN.) Freiherr v.
      Preunfeld, (NN.) Freiherr v.
      Eck, Christian v.
      Teuffenbach zu Regensburg, Johann Friedrich v.
      Jörger, Achaz
      Hohenfels, Sidonia, geb. v. Zinzendorff
      Zinzendorf, Sidonia:Hohenfels, Sidonia
      Kunig gen. v. Mohr, Franz Peter
      Ungnad zu Regensburg, David
      Starhemberg, Kaspar Freiherr v.
      Starzer v. Starzing zu Regensburg, Michael
      Saurau zu Linz, Wolfgang Bartholomeus Freiherr v.
      Hollenburg, Dietrich Freiherr v., Erbschenk zu Kärnten
      Kärnten
      Polheim, Sigmund Rudolf Freiherr v.
      Praunfels, Siegfried
      Neuhausen
      Seeberger, Christoph
      Wolff v. Todenwarth, Christian Marsilius
      Seeberger, Hans Karl
      Endlach zu Regensburg
      Bassenheimer v. Bassenheim, Elias
      Fall, Johannes
      Gallenhofen
      Händl, Wolfgang Heinrich
      Rämingdorf
      Perger, Johann Gottfried
      Unmühl, Friedrich v.
      Teuffenbach, Hans Christoph v.
      Herfried zum Bettenhof, Magnus
      Kurzlew, Ernerlich
      Meiselberg
      Engl, Wolfgang Albrecht
      Wagram
      Speidl, Wolfgang
      Vattersdorf
      Steyr
      Thumbperg, Sigmund v.
      Klebstein
      Krone, Johann
      Hohenkirchen, Hieronymus
      Scherer, Anton
      Vogelsäger, Max
      Stettner, Hans Ernerich
      Kleinhans, Christoph
      >bbs
      Gall, Siegfried
      Rayger, Wilhelm
      Fuchs, Georg
      Pirckmair, Georg
      Fenzlan, Georg Achaz
      Wolff, Johann
      Heilbronn
      Fischer, Theodor
      Eggebrecht, Nikolaus
      Wismar
      Schott, Hans Jakob
      Rosenberger, Hans Markward
      Rosenegg
      Memmingen
      Limpacher, Gottfried
      Stubenfoll, Adam
      Steinhof zu Linz
      Wagner, Johann Wolfgang
      Venediger, Alban, Dr.
      Schreiber, Blasius
      Schwarz, Abraham
    - MAINZ, STIFT ST. VIKTOR: Alphabetisches Verzeichnis der Wohltäter des Stifts St. Viktor bei Mainz, mit Angabe der jeweils zinsverpflichteten Güter, angelegt Anfang des 17. Jahrhundert, [Anfang 17. Jahrhundert]; 38; Sachakte; Stift St. Viktor, Mainz; Papierlibell, 2°, moderner Pappeinband, 20 Bl.
    - HEILIGES RÖMISCHES REICH, ADEL: Sammlung von Stammtafeln und genealogischen Notizen zu verschiedenen Adelsfamilien des Reiches, angelegt um 1740 durch Karl Philipp Heinrich Freiherr v. Greiffenclau zu Vollrads, Band 3, (1619-1682), [um 1740]; 75; Sachakte; Bodmann-Habel Nr. 56; Schreiben Heinrich Groschlags v. Dieburg von 1619 (Bl. 5); Kolorierte Ahnenproben des Johann Christoph v. Venningen, der Agnes v. Dienheim, des Johann Gottfried v. Wallbrunn und der Marie Elisabeth Wolf v. Sponheim (ausklappbar, Bl. 15); Kolorierte Ahnenproben des Johann Engelbrecht Riedesel v. Eisenbach, der Agatha v. Hattstein, des Petrus v. Dienheim und der Ursula v. Reifenberg (ausklappbar, Bl. 18); Kolorierte Ahnenprobe des Hans Ulrich v. Stadion (Bl. 92); Schreiben des Johann Reinhard v. Metternich von 1621 (Bl. 98); Kolorierte Wappen auf einem Blatt (ca. 2,50 m), jeweils mit Eltern und Großeltern, eines Ulner v. Dieburg, eines Forstmeister v. Gelnhausen, des Wolf v. Dalberg (1549), der Elisabeth Vetzer v. Geispitzheim (+ 1534), des Anton v. Heppenheim gen. Saal, der Katharina v. Oberstein, eines v. Dürn, eines v. Lichtenstein, des Hans v. Rodenstein, der Anna v. Rodenstein, eines Bayer v. Boppard, der Margarethe Böcklin [v. Böcklinsau], des Johann v. Oberstein, eines v. Erlenbach, des Philipp Willich v. Alzey, der Helena v. Ehrenberg, des Diether vom Stein, der Magdalena v. Reifenberg, der Anna Büches v. Staden, des Heinrich Emmerich v. Nassau, der Anna v. Selbach, eines v. Schöneck und eines v. Lützerodt (Bl. 100); Kolorierte Ahnenprobe der Maria Benedikta Barbara v. Muggenthal (Bl. 200); Kolorierte Ahnenprobe des Reinhard v. Gemmingen (Bl. 222); Kolorierte Ahnenprobe des Christian Heinrich Grafen v. Daun (Bl. 265); Schreiben des Wilhelm Johann Anton Grafen v. Daun von 1682 (Bl. 260 ff.); Papierlibell, 2°, fester Pappeinband mit Pergamentüberzug und Lederschließen, 303 Bl. (z. T. einzelne Blätter unterschiedlicher Größe)
      Groschlag v. Dieburg, Heinrich
      Wallbrunn, Johann Gottfried v.
      Dienheim, Petrus v.
      Metternich, Johann Reinhard v.
      Dieburg, Ulner v.
      Forstmeister v. Gelnhausen, (NN.) v.
      Dalberg, Wolf v.
      Vetzer v. Geispitzheim, Elisabeth v.
      Heppenheim gen. Saal, Anton v.
      Oberstein, Katharina v.
      Dürn, (NN.) v.
      Lichtenstein, (NN.) v.
      Rodenstein, Hans v.
      Rodenstein, Anna v.
      Beyer v. Boppard, (NN.)
      Böcklin, Margarethe
      Oberstein, Johann v.
      Stein, Diether vom
      Reifenberg, Magdalena v.
      Büches v. Staden, Anna
      Emmerich v. Nassa, Heinrich
      Selbach, Anna v.
      Schöneck, (NN.) v.
      Muggenthal, (NN.) v.
      Gemmingen, Reinhard v.
      Daun, Wilhelm Dietrich Graf v.
      Daun, Wilhelm Johann Anton Graf v.
    - HEILIGES RÖMISCHES REICH: Alphabetisch geordnete Zusammenstellung von Faksimilezeichnungen von Siegelabdrücken von Angehörigen des Adels aus dem Bereich des Heiligen Römischen Reiches, besonders für die Zeit vom 12. bis zum 16. Jahrhundert, angelegt um 1805 von Franz Joseph Bodmann (enthaltend auf Folioblättern aufgeklebte Einzelzettel), 58; Sachakte; Bodmann-Habel Nr. 29; Papierlibell, 2°, fester Pappeinband mit Stoffrücken und Stoffecken, 115 Bl.
      Römisch-Deutsches Reich
    - HEILIGES RÖMISCHES REICH, ADEL Sammlung von Stammtafeln und genealogischen Notizen zu verschieden Adelsfamilien des Reiches, angelegt um 1740 durch Karl Philipp Heinrich Freiherr v. Greiffenclau zu Vollrads, Band 1, 73; Sachakte; Bodmann-Habel Nr. 54; Papierlibell, 2°, fester Pappeinband mit Pergamentüberzug und Lederschließen, 373 Bl. (z. T. einzelne Blätter unterschiedlicher Größe)
    - HESSEN, GROSSHERZOGTUM: Verzeichnis der Heiraten von Lehrern im Bereich des Großherzogtums Hessen für die Zeit seit dem 16. Jahrhundert, Band 3: Hessische Souveränitätslande und neuerworbene Gebietsteile, Buchstaben 0 bis Z, in Ergänzung des Hessischen Lehrerbuchs Band 4 von Wilhelm Diehl, zusammengestellt von Otfried Praetorius, 1951; 89; Sachakte; Hessen, Staatsarchiv Darmstadt; Papierlibell, 4°, ohne Einband, 157 Bl. (jeweils auf Papier aufgeklebte Karteikarten)